# 求助陈版主：关于迁徙率的计算

提问人：wx_620f4d576c8e 时间：2022-02-18 15:49:26
求助，陈版主 1 、在使用迁徙率模型计算迁徙率时，本年度核销的应收账款的账龄是否应该还原，比如本年核销 10 万应收账款，再算迁徙率时还要把这 10 万的账龄考虑进去计算？
2 、如果本年将核销的应收账款账龄还原，在计算下一年度的迁徙率时，本年度核销的这 10 万的账龄在下一年度是否仍然还要继续考虑进去，还是下一年度就按当年实际账龄计算迁徙率？
谢谢！

回答人：chenyiwei
1 、需要考虑，否则口径会不一致，导致算出的损失率偏低。
2 、下一年度就按当年实际账龄计算迁徙率。